

SIFUENTES ECHE, ANGELA PAOLA UPC – ADMINISTRACIÓN Y HOTELERÍA

Jirón, Enrique Pallardeli 265 Comas - Lima - Lima - Perú Teléfono(s): 6339417 / 941490816

Email: U201011359@upc.edu.pe, p.sifuentes.e@outlook.com

Estudiante de décimo ciclo de la carrera de Administración y Hotelería, perteneciente al décimo superior, con experiencia laboral en restaurantes, cafeterías y heladerías en diferentes área de servicio. Me considero una persona responsable, creativa, con iniciativa y puntualidad, asumo con agrado los retos y metas que se me plantean; con buen manejo de relaciones interpersonales, facilidad para trabajar en equipo, en condiciones de alta presión.

Experiencia Laboral:

08/01/2014 - 05/03/2014 Pentium S.A

Actividad: Restaurante

Cargo: Cajera y atención al cliente Funciones: Apertura y cierre de caja

Arqueo de caja.

Detección de billetes falsos

Conteo de monedas

Cobro de mercadería vendida

Logros: Aprendizaje de las funciones de caja

Aprendizaje de inventariado de productos en stock del

área de barra

Mejora de mis habilidades de servicio al cliente

Actividad: Restaurante

Cargo: Atención al cliente

Funciones: Manejo de máquina de café

Preparación de pedidos para llevar Elaboración de bebidas calientes

Inventario de postres

Decoración y mantenimiento de vitrina de postres

Logros: Aprendizaje de inventario de postres

Mejora de manejo en máquinas de café

Capacidad de iniciativa

11/02/2013 - 15/06/2013 Lima Café Miraflores

Actividad: Restaurant

Cargo: Atención al cliente

Funciones: Recibir y atender a los clientes del restaurante, realizar

el mise and place del área de servicio, realizar labores

de caja, mantener limpio el local.

Logros: Logré fidelizar con los clientes y volverlos asiduos al

local.

Conseguí un aumento significativo de las ventas en

dicho local.

07/07/2008 - 08/08/2008 ATENTO PERU.

Cargo: Teleoperadora

Logros: Atender llamadas de clientes de habla inglesa,

responder sus dudas y realizar las gestiones

necesarias para resolver sus problemas.

Estudios:

2010 - Universidad Peruana de Ciencias Aplicadas, Perú

ADMINISTRACIÓN Y HOTELERÍA

Universidad - Estudiante Décimo superior

2007 - 2008 **AVIA,** Perú

COUNTER PROFESIONAL

Instituto

2005 - 2006 CENTRO DE EXTENSIÓN UNIVERSITARIA TELESUP, Perú

COMPUTACIÓN

Instituto

Idiomas: Inglés - Escrito Avanzado - Hablado Avanzado

Certificación FCE

ELT – Programa de metodología de enseñanza de inglés.

Conocimientos de Informática:

OFFICE (Intermedio)
Corel Draw (Básico)
Photoshop CS4 (Básico)
SPSS (Intermedio)

Información adicional:

He sido delegada de 2 cursos: Lógica Matemática e Historia. En ambos casos aprendí que para mantener una buena relación en el salón se debe de tomar en cuenta la opinión de los compañeros de clase y comunicarse frecuentemente para no crear malos entendidos.

He obtenido una carta de reconocimiento por haber conseguido el primer puesto del concurso "El Artista" referente al curso de Costos y Presupuestos.

He brindado apoyo a la Universidad en la orientación de los alumnos ingresantes, así como en actividades de inicio de ciclo.

He sido alumna de apoyo en área de Back Office para contacto presencial dentro de la Universidad.

Implementación de un negocio familiar como parte de un proyecto de emprendimiento, relacionado al rubro de restaurantes.